# 购买的土地用于建造出租的建筑物，在建阶段土地放哪里核算？

提问人：Kathy1989 时间：2020-11-24 16:52:00
陈老师，您好！购买的土地用于建造出租的建筑物，在建阶段土地放哪里核算？投资性房地产、无形资产还是在建工程？根据准则对于土地使用权的核算，土地与建筑物应当分开计量的原则，考虑到持有目的用于出租，是否可以放投资性房地产，摊销计入在建工程？另外根据上市公司解析：自用房产取得土地放无形资产，建造阶段，摊销计入在建工程,在本案例中是否可以类同处理，但土地初始入账投资性房地产？

回答人：chenyiwei
购买的土地用于建造出租的建筑物，则该项土地使用权应在房屋建筑物开工建设时转入“投资性房地产——土地使用权”，在建期间该土地使用权的摊销计入“投资性房地产——房屋建筑物（在建）”。